---
title: "Preparação de Dados - Persistência de Capitalização"
output:
  html_document:
    toc: true
    toc_float: true
    theme: flatly
    highlight: tango
    fig_width: 5
    fig_height: 4
    css: "C:/Users/Patrick/Desktop/Capitalizacao - MAG 2025/Estilos/estilos.css"
---

```{r setup, include=FALSE}
knitr::opts_chunk$set(echo = TRUE, warning = FALSE, message = FALSE)
```

## Configuração Inicial e Leitura dos Dados

Primeiro, carregamos os pacotes necessários e consolidamos os arquivos `.parquet` originais em uma única base.
```{r bibliotecas-e-leitura}
library(arrow)
library(dplyr)
library(lubridate)
library(tidyr)
library(here)
library(readr)
library(tidyverse)
library(purrr)

# Definindo caminhos
pasta <- "C:/Users/Patrick/Desktop/Capitalizacao - MAG 2025/Mongeral - 2026-02-11 - Persistência - Capitalização VI - v3"
arquivos <- list.files(pasta, pattern = "parquet$", full.names = TRUE)

# Lendo e unindo todos os arquivos parquet, depois salvando uma cópia unificada
base <- map_dfr(arquivos, read_parquet)
write_parquet(base, "C:/Users/Patrick/Desktop/Capitalizacao - MAG 2025/base_original.parquet")

# Carregando a base unificada para iniciar os tratamentos
base <- read_parquet("C:/Users/Patrick/Desktop/Capitalizacao - MAG 2025/base_original.parquet")
```

## Passo 1: Verificar número de linhas original

Vamos conferir o número de linhas na base sem nenhum tratamento.
```{r passo-1}
total_linhas <- nrow(base)
cat("Total de linhas:", total_linhas)
```
A base bruta contém aproximadamente 6.154.928 observações.

## Passo 2: Remoção de Duplicatas

Removemos as duplicatas com `distinct` para entender se há alguma linha totalmente igual na base.
```{r passo-2}
base_unica <- base %>% 
  distinct()

linhas_removidas <- nrow(base) - nrow(base_unica)
cat("Linhas duplicadas removidas:", linhas_removidas, "\n")
```
Não existem mais duplicatas na base.

## Passo 3: Colunas da Base

Abaixo estão os nomes de todas as colunas presentes no conjunto de dados.
```{r passo-3}
colunas <- names(base)
print(colunas)
```

## Passo 4: Valores Únicos por Coluna

Queremos entender a quantidade de  valores únicos para cada variável.
```{r passo-4}
valores_unicos <- base %>%
  summarise(across(everything(), n_distinct)) %>%
  collect()

valores_unicos_longo <- valores_unicos %>% 
  pivot_longer(everything(), names_to = "coluna", values_to = "qtd_unicos")

print(n = 33,  valores_unicos_longo)
```
Assim, nosso objetivo é tomar o maior `tempoCasa` para cada `codigoItemContratado` e chegar a 181.185 linhas.

## Passo 5: Extremos de tempoCasa

Avaliamos os valores mínimo e máximo da variável `tempoCasa`.
```{r passo-5}
min_max_tempo <- base %>%
  summarise(
    min_tempo = min(tempoCasa, na.rm = TRUE),
    max_tempo = max(tempoCasa, na.rm = TRUE)
  ) %>%
  collect()

print("Mínimo e Máximo de tempoCasa:")
print(min_max_tempo)
```

## Passo 6: Filtrar maior tempoCasa por item

Obteremos o maior valor de `tempoCasa` para cada `codigoItemContratado` (o comportamento padrão mantém os empates). 
```{r passo-6}
base_max_tempo <- base_unica %>%
  group_by(codigoItemContratado) %>%
  slice_max(order_by = tempoCasa, n = 1) %>% 
  ungroup()

linhas_finais <- nrow(base_max_tempo)
cat("Total de linhas após o filtro do maior tempoCasa:", linhas_finais, "\n")
```
Chegamos no número previsto de 181.185 linhas. Isso significa que os `codigoItemContratado` não têm mais de uma linha com o mesmo valor máximo de `tempoCasa`.

## Passo 7: Contagem para os últimos 10 anos (<= 120 ou 121 meses)

Avaliando o impacto de filtrar o tempo de casa para considerar apenas a última década.
```{r passo-7}
qtd_121 <- base_max_tempo %>%
  filter(tempoCasa <= 121) %>%
  nrow()

qtd_120 <- base_max_tempo %>%
  filter(tempoCasa <= 120) %>%
  nrow()

cat("Total até 121 meses:", qtd_121, "\n")
cat("Total até 120 meses:", qtd_120, "\n")
cat("Registros com exatos 121 meses:", qtd_121 - qtd_120, "\n")
```

## Passo 8: Contagem de itens com vigência pós-2015

Comparando com uma regra de corte baseada na `dataInicioVigenciaCobertura` (a partir de 01/06/2015). Notamos que o número difere da abordagem de corte por meses (Passo 7).
```{r passo-8}
qtd_pos_2015 <- base_max_tempo %>%
  filter(dataInicioVigenciaCobertura >= as.Date("2015-06-01")) %>%
  nrow()

cat("Quantidade de itens com vigência a partir de 01/06/2015:", qtd_pos_2015, "\n")

# Verificando o sumário da variável tempoCasa com essa condição
base_max_tempo_filtrada <- base_max_tempo %>%
  filter(dataInicioVigenciaCobertura >= as.Date("2015-06-01"))

min_max_tempo_filtro <- base_max_tempo_filtrada %>%
  summarise(
    min_tempo = min(tempoCasa, na.rm = TRUE),
    max_tempo = max(tempoCasa, na.rm = TRUE)
  ) %>%
  collect()

print("Mínimo e Máximo de tempoCasa após filtro de data:")
print(min_max_tempo_filtro)
```
Precisamos definir se o tratamento será por `tempoCasa` (<= 120 ou 121) ou por `dataInicioVigenciaCobertura` (>= 01/06/2015). Por enquanto, continuaremos usando a `base_max_tempo`.

## Passo 9: Tratamento do Status (Censurado vs Cancelado)

Transformamos a variável `statusCompetencia` consolidando-a em duas categorias (Cancelado ou Censurado) e removendo os status que não entram na conta de persistência.
```{r passo-9}
# Listas de mapeamento
status_remove <- c(
  "TRANSFERÊNCIA - C15", "CONTRATO ANULADO - C16", "PAGAMENTO ÚNICO - D01",
  "REMIDO - D02", "PRAZO CUMPRIDO - C06", "ENCERRAMENTO APÓLICE - C13"
)

status_ativos <- c(
  "ATIVA EM DIA - A00", "ATIVA 1 ATRASO - A01", "ATIVA 2 ATRASOS - A02",
  "ATIVA 3 ATRASOS - A03", "ATIVA 4 ATRASOS - A04", "ATIVA 5 ATRASOS - A05"
)

status_sinistros <- c(
  "ÓBITO - C03", "AUXÍLIO FUNERAL - B07", "DIT/DMH - B10", "DOENÇAS GRAVES - B21",
  "INVALIDEZ (PAGAMENTO ÚNICO IPA) - B11", "INVALIDEZ (PAGAMENTO ÚNICO IPD) - B09",
  "LIQUIDAÇÃO ESPECIAL BENEFÍCIO - B05", "PECÚLIO - B03", "PENSÃO - B01",
  "PERDA DE HABILITAÇÃO DE VÔO / PAGAMENTO ÚNICA - B16", "RENDA INVALIDEZ - B18",
  "BENEFÍCIO NEGADO - C10", "RESGATE - B02"
)

status_cancelados <- c(
  "CANCELADO PELA REGULAÇÃO - C22", "CANCELADO POR DEPENDÊNCIA - C21",
  "INADIMPLÊNCIA - C01", "DESISTÊNCIA - C05", "ÓRGÃO CONSIGNANTE CANCELADO"
)

# Criação da coluna 'status' na base de modelagem
base_modelagem_v0 <- base_max_tempo %>%
  filter(!statusCompetencia %in% status_remove) %>%
  mutate(
    status = case_when(
      statusCompetencia %in% c(status_ativos, status_sinistros) ~ "Censura",
      statusCompetencia %in% status_cancelados                  ~ "Cancelado",
      TRUE                                                      ~ "Cancelado" 
    )
  )

novo_total_linhas <- nrow(base_modelagem_v0)
cat("Número de linhas após filtros de status (base_modelagem):", novo_total_linhas, "\n")
```
O total de linhas caiu de 181.185 para 171.155 ao remover os status que não compõem a análise.

## Passo 10: Distribuição de Status

Analisando o percentual final da nossa variável resposta de persistência.
```{r passo-10}
cat("Distribuição Censurados x Cancelados (status):\n")
base_modelagem_v0 %>% 
  count(status) %>% 
  mutate(percentual = round(n / sum(n) * 100, 2)) %>% 
  print()
```

---

## Próximos Passos (11 a 15)

As etapas a seguir estão mapeadas para o desenvolvimento contínuo do modelo de persistência:

1. **Passo 11:** Definir qual abordagem de corte temporal será utilizada (`tempoCasa` de 120 ou 121 meses *vs* `dataInicioVigenciaCobertura`).
2. **Passo 12:** Criar uma nova coluna convertendo a variável de `status` textual ("Censura" / "Cancelado") para binária (`0` ou `1`), viabilizando a modelagem.
3. **Passo 13:** Observar a nova porcentagem de Censurados e Cancelados após a aplicação do corte temporal definido no Passo 11.
4. **Passo 14:** Realizar a seleção de características, definindo quais colunas/covariáveis farão parte do modelo final.
5. **Passo 15:** Executar a análise exploratória de dados, construindo gráficos e levantando a curva de persistência empírica (Kaplan-Meier).