---
title: "Analise Exploratória - Vida Individual"
output:
  html_document:
    toc: true
    toc_float: true
    theme: flatly
    highlight: tango
    fig_width: 5
    fig_height: 4
    css: "C:/Users/Patrick/Desktop/Repartição Individual/Estilos/estilos.css"
---

```{r, include=FALSE}
# Carregando os pacotes
library(arrow)
library(data.table)
library(dplyr)
library(tidyverse)
library(plotly)
library(survival)
library(ggsurvfit)
library(flextable)
library(DT)
library(survminer)
library(gridExtra)
library(lnmixsurv)
library(ggplot2)
library(rlang)
library(lubridate)
library(here)
library(scales)

knitr::opts_chunk$set(warning = FALSE, message = FALSE, echo = FALSE, fig.align = 'left')


dataset <- readRDS("C:/Users/Patrick/Desktop/Repartição Individual/dataset_clean_v2.rds")

# 1. Função de Risco Empírico (Mantida conforme sua versão de VG)
tx.emp <- function(t, s, cat) {
  seq_time <- 1:length(t)
  aux <- NULL
  for (i in 2:length(seq_time)) {
    aux <- c(aux, 
             (s[seq_time[i - 1]] - s[seq_time[i]]) /
               ((t[seq_time[i]] - t[seq_time[i - 1]]) * s[seq_time[i - 1]]))
  }
  return(bind_rows(tibble(time = 0, hazard = 0, strata = cat),
                   tibble(time = t[-1], hazard = aux, strata = cat)))
}

# 2. Função de Cálculo de Persistência Ponderada
calcular_analise_completa <- function(dados, var_grupo) {
  var_sym <- ensym(var_grupo)
  dados <- dados %>% mutate(!!var_sym := as.character(!!var_sym))
  grupos <- unique(pull(dados, !!var_sym))
  
  resultados <- map_dfr(grupos, function(g) {
    dados_grupo <- dados %>% filter(!!var_sym == g)
    max_tempo <- max(dados_grupo$tempo_mes, na.rm = TRUE)
    
    df_base <- dados_grupo %>%
      group_by(tempo_mes) %>%
      summarise(
        Total = sum(capitalSeguradoPrevisto, na.rm = TRUE),
        Cancelados = sum(capitalSeguradoPrevisto[status == "Cancelado"], na.rm = TRUE),
        .groups = "drop"
      ) %>%
      complete(tempo_mes = 0:max_tempo, fill = list(Total = 0, Cancelados = 0)) %>%
      arrange(tempo_mes) %>%
      mutate(
        Expostos = rev(cumsum(rev(Total))),
        Desistencia = ifelse(Expostos == 0, 0, Cancelados / Expostos),
        Persistencia = cumprod(1 - Desistencia),
        Persistencia = ifelse(tempo_mes == 0, 1, Persistencia),
        grupo_val = as.character(g)
      )
    
    risco <- tx.emp(df_base$tempo_mes, df_base$Persistencia, g)
    
    df_base %>% 
      left_join(risco, by = c("tempo_mes" = "time")) %>%
      rename(!!var_sym := grupo_val)
  })
  return(resultados)
}

# 3. Função de Plot Dual (Persistência + Risco) com Legenda Inferior
plot_interativo_combinado <- function(df, var_grupo, label_grupo) {
  # Plot 1: S(t)
  p1 <- ggplot(df, aes(x = tempo_mes, y = Persistencia, color = !!sym(var_grupo))) +
    geom_step() +
    scale_y_continuous(labels = scales::percent, limits = c(0, 1)) +
    labs(x = "Tempo (meses)", y = "S(t) - Capital", color = label_grupo) +
    theme_classic()

  # Plot 2: h(t)
  p2 <- ggplot(df, aes(x = tempo_mes, y = hazard, color = !!sym(var_grupo))) +
    geom_line() +
    labs(x = "Tempo (meses)", y = "Taxa de Risco (h(t))", color = label_grupo) +
    theme_classic()

  plt1 <- ggplotly(p1)
  plt2 <- ggplotly(p2)

  subplot(plt1, plotly::style(plt2, showlegend = FALSE), 
          titleX = TRUE, titleY = TRUE, margin = 0.05) %>%
    layout(
      hovermode = "closest",
      xaxis = list(showspikes = TRUE, spikemode = "across", spikedash = "dash", spikecolor = "grey"),
      # Posicionamento da legenda na parte de baixo
      legend = list(orientation = "h", x = 0.5, xanchor = "center", y = -0.3),
      margin = list(b = 100)
    )
}

# 4. Nova Função: Resumo de Capital (Bar Plot + Flextable)
resumo_categoria_capital <- function(dados, var_grupo, label_grupo) {
  # Cálculo ponderado
  resumo <- dados %>%
    group_by(!!sym(var_grupo)) %>%
    summarise(Capital_Total = sum(capitalSeguradoPrevisto, na.rm = TRUE), .groups = "drop") %>%
    mutate(Porcentagem = round(Capital_Total / sum(Capital_Total) * 100, 2)) %>%
    arrange(desc(Capital_Total))

  # Gráfico de Barras
  p <- ggplot(resumo, aes(x = reorder(!!sym(var_grupo), -Capital_Total), y = Capital_Total, fill = !!sym(var_grupo))) +
    geom_bar(stat = "identity") +
    scale_y_continuous(labels = scales::label_number(big.mark = ".", decimal.mark = ",")) +
    labs(y = "Capital Segurado", x = label_grupo) +
    theme_classic() +
    theme(legend.position = "none")

  # Tabela Flextable
  ft <- flextable(resumo %>% rename(Categoria = 1, `Capital Total` = 2, `Porcentagem (%)` = 3)) %>%
    colformat_double(j = "Capital Total", big.mark = ".", decimal.mark = ",", digits = 0) %>%
    width(width = 1.5) %>%
    bold(part = "header") %>%
    theme_box() %>%
    align(align = "center", part = "all")

  return(list(plot = ggplotly(p), table = ft))
}
```

# Análise {.tabset .tabset-fade .tabset-pills}

## Pré-Status

```{r fig.width=10, fig.height=6}
res <- resumo_categoria_capital(dataset, "statusItemContratado", "Status do Item")
res$plot
res$table
```

## Status

```{r fig.width=10, fig.height=6}
# Forçamos Status para caractere para não gerar escala de cor contínua
dataset_status <- dataset %>% mutate(Status = as.character(Status))
res <- resumo_categoria_capital(dataset_status, "Status", "Status (Evento)")
res$plot
res$table
```

## Sexo do Cliente
```{r fig.width=10, fig.height=6}
res <- resumo_categoria_capital(dataset, "sexoCliente", "Sexo do Cliente")
res$plot
res$table
```

## Categoria do Cliente
```{r fig.width=10, fig.height=6}
res <- resumo_categoria_capital(dataset, "categoriaCliente", "Categoria do Cliente")
res$plot
res$table
```

## Forma da Cobrança
```{r fig.width=10, fig.height=6}
res <- resumo_categoria_capital(dataset, "formaCobranca", "Forma de Cobrança")
res$plot
res$table
```

## Periodicidade da Cobrança
```{r fig.width=10, fig.height=6}
res <- resumo_categoria_capital(dataset, "periodicidadeCobranca", "Periodicidade")
res$plot
res$table
```

## Nome do Produto
```{r fig.width=10, fig.height=6}
res <- resumo_categoria_capital(dataset, "produtoNome", "Nome do Produto")
res$plot
res$table
```

## Descrição da Carteira
```{r fig.width=10, fig.height=6}
res <- resumo_categoria_capital(dataset, "carteiraDescricao", "Carteira")
res$plot
res$table
```
## Regime Financeiro
```{r fig.width=10, fig.height=6}
res <- resumo_categoria_capital(dataset, "regimeFinanceiro", "Regime Financeiro")
res$plot
res$table
```

## Descrição do Ramo
```{r fig.width=10, fig.height=6}
res <- resumo_categoria_capital(dataset, "ramoDescricao", "Descrição do Ramo")
res$plot
res$table
```
## Cobertura Agrupamento
```{r fig.width=10, fig.height=6}
res <- resumo_categoria_capital(dataset, "coberturaAgrupamento", "Cobertura Agrupamento")
res$plot
res$table
```

# Persistência {.tabset .tabset-fade .tabset-pills}

## Sexo do Cliente
```{r fig.width=10, fig.height=6}
res_prestat <- calcular_analise_completa(dataset, sexoCliente)
plot_interativo_combinado(res_prestat, "sexoCliente", "Sexo do Cliente")
```

## Categoria do Cliente
```{r fig.width=10, fig.height=6}
res_prestat <- calcular_analise_completa(dataset, categoriaCliente)
plot_interativo_combinado(res_prestat, "categoriaCliente", "Categoria do Cliente")
```

## Forma da Cobrança
```{r fig.width=10, fig.height=6}
res_prestat <- calcular_analise_completa(dataset, formaCobranca)
plot_interativo_combinado(res_prestat, "formaCobranca", "Forma  de cobrança")
```

## Periodicidade da Cobrança
```{r fig.width=10, fig.height=6}
res_prestat <- calcular_analise_completa(dataset, periodicidadeCobranca)
plot_interativo_combinado(res_prestat, "periodicidadeCobranca", "Periodicidade da cobrança")
```

## Descrição da Carteira
```{r fig.width=10, fig.height=6}
res_prestat <- calcular_analise_completa(dataset, carteiraDescricao)
plot_interativo_combinado(res_prestat,"carteiraDescricao", "Descrição da carteira")
```

## Regime Financeiro
```{r fig.width=10, fig.height=6}
res_prestat <- calcular_analise_completa(dataset, regimeFinanceiro)
plot_interativo_combinado(res_prestat,"regimeFinanceiro", "Regime Financeiro")
```

## Descrição do Ramo
```{r fig.width=10, fig.height=6}
res_prestat <- calcular_analise_completa(dataset, ramoDescricao)
plot_interativo_combinado(res_prestat,"ramoDescricao", "Descrição do Ramo")
```

## Cobertura Agrupamento
```{r fig.width=10, fig.height=6}
res_prestat <- calcular_analise_completa(dataset, coberturaAgrupamento)
plot_interativo_combinado(res_prestat,"coberturaAgrupamento", "Cobertura Agrupamento")
```